【裁判字號】    95,訴,1613
【裁判日期】    950627
【裁判案由】    毒品危害防制條例
【裁判全文】
臺灣高雄地方法院刑事判決              95年度訴字第1613號
公  訴  人  臺灣高雄地方法院檢察署檢察官
被      告  乙○○
                    現另案在臺灣高雄第二監獄
上列被告因違反毒品危害防制條例案件，經檢察官提起公訴（起
訴案號：臺灣高雄地方法院檢察署95年度毒偵字第3596號），嗣
於本院準備程序被告就被訴事實為有罪之陳述，經審判長告知被
告簡式審判程序意旨，並聽取當事人之意見後，本院合議庭裁定
由受命法官獨任依簡式審判程序審理、判決如下：
    主  文
乙○○連續施用第一級毒品，累犯，處有期徒刑壹年；扣案之第
一級毒品海洛因伍包（含包裝袋，伍包中之壹包淨重零點柒公
克、空包裝重零點貳陸公克；餘肆包合計淨重點捌肆公克、空
包裝重點貳陸公克）均沒收銷燬之。又連續施用第二級毒品，
累犯，處有期徒刑柒月。應執行有期徒刑壹年伍月；扣案之第一
級毒品海洛因伍包（含包裝袋，伍包中之壹包淨重零點柒公克
、空包裝重零點貳陸公克；餘肆包合計淨重點捌肆公克、空包
裝重點貳陸公克）均沒收銷燬之。
    事  實
一、乙○○前於民國（下同）93年間，因竊盜案件、連續施用第
    一級毒品案件，各經本院以93年度簡字第3429號判處有期徒
    刑3 月、93年度訴字第1874號判處有期徒刑8 月，嗣經法院
    裁定合併上開二者而定其應執行定為有期徒刑10月，並於94
    年1 月12日入監，復於94年11月11日縮刑期滿，於翌日即94
    年11月12日徒刑執行完畢出監。其另於91年間，因施用毒品
    案件，經法院裁定送勒戒處所觀察、勒戒後，認有繼續施用
    毒品之傾向，再經本院裁定令入戒治處所施以強制戒治，於
    91年12月19日停止強制戒治出所，所餘其間交付保護管束，
    保護管束至92年6 月25日期滿，未經撤銷停止強制戒治，由
    臺灣高雄地方法院檢察署檢察官於92年7 月4 日，以92年度
    戒毒偵字第610 號為不起訴處分確定。竟仍不知悔改，於強
    制戒治執行完畢後5 年內，復基於施用第一級毒品海洛因之
    概括犯意，連續自95年2 月20日中午12時10分許起至95年4
    月7 日晚上10時許止，在高雄縣燕巢鄉○○村○○路10號住
    居處，以將海洛因摻水置入針筒注射之方式施用第一級毒品
    海洛因多次，平均一星期施用3 次許；又其另基於施用第二
    級毒品甲基安非他命之概括犯意，連續自95月4 月6 日凌晨
    1 時許起至95年4 月9 日凌晨1 時許止，在高雄縣燕巢鄉○
    ○村○○路10號住居處，以燒烤晶體吸煙之施用方式，施用
    上開第二級毒品甲基安非他命多次。嗣分別為警於95年4 月
    6 日晚上10時10分許，在高雄市○○區○○路與南台路口附
    近，扣得其持有之第一級毒品海洛因1 小包（含包裝，淨重
    零點柒公克、空包裝重零點貳陸公克）、於95年4 月9 日
    凌晨1 時30分許，在高雄縣燕巢鄉角宿村天后宮前，扣得其
    持有之第一級毒品海洛因4 小包（含包裝袋，合計淨重點
    捌肆公克、空包裝重點貳陸公克），嗣因其為上開毒品列
    管人口，並經其同意後採集尿液送驗結果，其尿液中均呈現
    毒品嗎啡及甲基安非他命之陽性反應，始悉上情。
二、案經高雄市政府警察局保安警察大隊暨高雄縣政府警察局岡
    山分局報請臺灣高雄地方法院檢察署檢察官偵查起訴。
    理  由
壹、程序方面
一、按除被告所犯為死刑、無期徒刑、最輕本刑為3 年以上有期
    徒刑之罪或高等法院管轄第一審案件者外，於法院行準備程
    序進行中，被告先就被訴事實為有罪之陳述時，審判長得告
    知被告簡式審判程序之旨，並聽取當事人、代理人、辯護人
    及輔佐人之意見後，裁定進行簡式審判程序；且受命法官行
    準備程序，與法院或審判長有同一之權限；又簡式審判程序
    之證據調查，不受刑事訴訟法第159 條第1 項、第161 條之
    2 、第161 條之3 、第163 條之1 及第164 條至第170 條規
    定之限制，刑事訴訟法第273 條之1 第1 項、第279 條第2
    項前段、第273 條之2 分別定有明文。
二、查本件被告所犯為死刑、無期徒刑、最輕本刑為3 年以上有
    期徒刑以外之罪，且非高等法院管轄第一審之案件，其於準
    備程序就前揭被訴事實為有罪之陳述，經受命法官告知簡式
    審判程序之旨，並聽取當事人之意見後，本院認無不得或不
    宜改依簡式審判程序進行之處，爰依刑事訴訟法第273 條之
    1 第1 項、第284 條之1 ，裁定本件由受命法官獨任進行簡
    式審判程序，合先敘明。
貳、實體方面
一、上揭事實，業據被告乙○○於本院95年6 月13日準備程序、
    審判程序時均供承不諱，且被告上開分別為警查獲時所採取
    之尿液，分別送經高雄市立凱旋醫院、臺灣檢驗科技股份有
    限公司檢驗結果，其尿液中均呈現毒品嗎啡及甲基安非他命
    或甲基安非他命之陽性反應，此有該院95年4 月17日濫用藥
    物尿液檢驗報告、該公司95年4 月20日報告編號ＫＺ000000
    000000號濫用藥物尿液檢驗報告各1 紙，與同上署95年度毒
    偵字第3596號卷附之尿液採證檢體對照表、職務報告、蒐證
    照片6 張、搜索扣押筆錄、扣押物品目錄表、扣押物品收據
    證明書、上開臺灣檢驗科技股份有限公司被告尿液檢驗報告
    及其卷附第24頁、第25頁照片所示4 包海洛因及包裝袋、同
    上署92年度戒毒偵字第610 號不起訴處分書、同上署93年度
    毒偵字第2722號起訴書、本院93年度訴字第1874號判決書、
    扣押物品清單附卷可徵。又扣案上開第一級毒品海洛因合計
    5 小包，均送經法務部調查局鑑驗結果，確含有海洛因成分
    ，亦有法務部調查局95年5 月16日調科壹字第220023211 號
    鑑定通知書、95年5 月26日調科壹字第220023178 號鑑定通
    知書各1 紙在卷可徵，足見被告之自白與事實相符，足堪採
    。又被告另於91年間，因施用毒品案件，經法院裁定送勒戒
    處所觀察、勒戒後，認有繼續施用毒品之傾向，再經本院裁
    定令入戒治處所施以強制戒治，於91年12月19日停止強制戒
    治出所，所餘其間交付保護管束，保護管束至92年6 月25日
    期滿，未經撤銷停止強制戒治，由臺灣高雄地方法院檢察署
    檢察官於92年7 月4 日，以92年度戒毒偵字第610 號為不起
    訴處分確定，並有臺灣高等法院被告前案紀錄表與同上署刑
    案資料查註紀錄表、本院93年度訴字第1874號判決書各1 份
    在卷可佐，足徵被告確於上開強制戒治釋放出所後，5 年內
    再犯上揭毒品危害防制條例之罪而事證明確，其有上開連續
    施用第一、二級毒品之犯行，洵堪認定。
二、查海洛因、甲基安非他命係毒品危害防制條例第2 條第2 項
    第1 、2 款所明定之第一、二級毒品，不得持有、施用。(一)
    核被告乙○○所為，係犯毒品危害防制條例第10條第1 、2
    項之施用第一、二級毒品罪。(二)其施用第一、二級毒品前之
    持有毒品之低度行為，均應為施用之高度行為所吸收，不另
    論罪。(三)又被告先後施用上開第一、二級毒品之行為，時間
    緊接，且反覆為之，所犯又均係同一罪名之罪，顯係基於概
    括犯意為之，應各別依連續犯規定論以一罪，並各自加重其
    刑。(四)再被告所犯上開二罪間，犯意各別，行為互殊，應予
    分論併罰。(五)查被告前於93年間，因竊盜案件、施用毒品案
    件，各經本院以93年度簡字第3429號判處有期徒刑3 月、93
    年度訴字第1874號判處有期徒刑8 月，嗣經法院裁定合併上
    開二者而定其應執行定為有期徒刑10月，並於94年1 月12日
    入監，復於94年11月11日縮刑期滿，於翌日即94年11月12日
    徒刑執行完畢出監，此有臺灣高等法院被告前案資料1 份在
    卷可按，其於5 年之內再犯本件有期徒刑以上之連續施用上
    開第一、二級毒品罪，各應依刑法第47條規定之累犯論處，
    而各加重其刑，並各依刑法第70條規定遞加之。
三、玆審酌被告前曾因施用毒品案件，經施以上開觀察、勒戒釋
    放出所後，5 年內再犯本件上揭連續施用第一、二級毒品罪
    行，足見戒毒意志不堅，毒癮非淺，未能體悟施用毒品對自
    己、家人造成之傷害及社會之負擔，自屬可議，惟念其犯後
    坦承犯行，犯後態度良好，並有悔改決心，且施用毒品乃自
    戕行為，未對他人造成危害，及其施用次數、時間等一切情
    狀，爰分別量處如主文所示之刑，再定其應執行之刑，以鼓
    勵有戒毒決心之被告，及時醒悟戒絕毒癮，並重新過著彩色
    的人生。
四、至於扣案第一級毒品海洛因5 小包（含包裝袋，因海洛因毒
    品附著於包裝上剝離不易，應將包裝之整體視為海洛因毒品
    ，伍包中之壹包淨重零點柒公克、空包裝重零點貳陸公克
    ；餘肆包合計淨重點捌肆公克、空包裝重點貳陸公克）
    ，均經送驗結果，確含有上開第一毒品海洛因成分之事實，
    理由詳上所述，均應依毒品危害防制條例第18條第1 項前段
    規定，不問屬於犯人與否，均沒收銷燬之。至於鑑驗耗用之
    上開海洛因、甲基安非他命之毒品既已滅失，自毋庸宣告沒
    收銷燬之，併此敘明。
據上論斷，應依刑事訴訟法第273 條之1 第1 項、第284 條之1
、第299 條第1 項前段，毒品危害防制條例第10條第1 項、第2
項、第18條第1 項前段，刑法第11條、第56條、第47條、第70條
、第51條第5 款，判決如主文。
本案經檢察官甲○○到庭執行職務。
中    華    民    國    95    年    6    月     27    日
                  刑事第三庭  法  官  施添寶
中    華    民    國    95    年    6     月    27    日
以上正本證明與原本無異。
如不服本判決，應於收受送達後10日內向本院提出上訴書狀。
                              書記官  陳威志
附錄本案判決論罪科刑法條
毒品危害防制條例第10條
施用第一級毒品者，處六月以上五年以下有期徒刑。
施用第二級毒品者，處三年以下有期徒刑。


司法院資訊處製作；財團法人民間司法改革基金會備份。
